臺灣橋頭地方法院行政訴訟判決
111年度交字第30號
原      告  花志源  
被      告  高雄市政府交通局

代  表  人  張淑娟  
上列當事人間交通裁決事件，原告不服被告民國111年2月11日高
市交裁字第32-BCMA30657號裁決之處分提起行政訴訟，本院判決
如下：
    主      文
原告之訴駁回。
訴訟費用新臺幣（下同）300元由原告負擔。
    事實及理由
一、事實概要：原告於民國110 年12月5日20時36分許，駕駛車
    牌號碼000-0000號自用小客車（下稱系爭車輛）行至高雄市
    燕巢區大仁路與大成路口（下稱系爭違規地點）時，因闖紅
    燈而「拒絕停車受檢逃逸」之交通違規（下稱系爭違規行為
    ），經高雄市政府警察局岡山分局（下稱舉發機關）執勤員
    警當場目睹並循跡攔檢逕行舉發，填掣高市警交字BCMA3065
    7第 號舉發違反道路交通管理事件通知單（下稱舉發通知）
    為原告拒絕簽收，經員警告知應到案時間及處所並記明事由
    ，視為已收受完成送達。原告不服提出申訴，被告洵依道路
    交通管理處罰條例（下稱處罰條例）第9 條、第60條第1 項
    及違反道路交通管理事件統一裁罰基準及處理細則第45條規
    定開立高市交裁字第32-BCMA30657 號裁決書（下稱系爭裁
    決書），裁處原告「罰鍰20,000元，並吊扣駕駛執照6 個月
    」（下稱原處分），並於111 年2 月11日交付原告簽收完成
    送達程序，原告不服提起本行政訴訟。
二、原告主張：伊行經系爭違規地點時，因現場昏暗，且攔查之
    警車並未開燈致無法辨視，伊亦未看見員警揮動指揮棒，致
    未停車接受稽查，伊既不知有警方攔停，即無不服從稽查取
    締或拒絕停車受檢逃逸之故意，原處分自有違誤，爰依法提
    起本件訴訟。聲明：原處分撤銷。
三、被告則以：依事發時錄影所示，原告至系爭違規地點前之號
    誌早轉為紅燈，其仍無視闖越，立於大成路路邊且站在轉彎
    即可見及之警車後方的員警見狀立即鳴笛並以紅色指揮棒示
    意原告停車，惟原告於閃過警車後卻仍逕自加速駛離，以原
    告自陳曾閃避停於路旁之車輛，且員警係於其前以閃爍之紅
    色指揮棒攔停，自當已見聞攔檢之事，其加速離去，主觀上
    確有拒絕接受稽查之故意明確，伊據為系爭違規行為之裁處
    洵無不合，原告之訴為無理由等語，資為抗辯。
四、本院之判斷：
　㈠按汽車駕駛人之行為有闖紅燈、不服指揮稽查而逃逸情形，
    當場不能或不宜攔截製單舉發者，得逕行舉發；汽車駕駛人
    ，行經有燈光號誌管制之交岔路口闖紅燈者，處1,800 元以
    上5,400 元以下罰鍰；汽車駕駛人，駕駛汽車有違反本條例
    之行為，經交通勤務警察或依法令執行交通稽查任務人員制
    止時，不聽制止或拒絕停車接受稽查而逃逸者，除按各該條
    規定處罰外，處1 萬元以上3 萬元以下罰鍰，並吊扣其駕駛
    執照六個月，處罰條例第7 條之2 第1 項第1 、4 款及第53
    條第1 項、第60條第1 項定有明文。
　㈡經查，原告於上開時日駕駛系爭車輛行經系爭違規地點時，
    執勤員警因認其闖紅燈，且經揮動紅色指揮棒示意攔停，惟
    原告未停車接受稽查而逃逸，經員警駕車循踪追至而逕行填
    掣舉發通知舉發交予原告有舉發通知單、舉發機關說明函、
    職務報告、照片可稽（卷第43至65頁），原告於此不予爭執
    ，堪認屬實。而原告雖以上詞主張不應予處罰云云，惟經勘
    驗舉發機關所提採證光碟結果，系爭違規地點為T 字路口，
    執勤員警係駕警車停於大成路（雙向道）近路口處約30公尺
    附近之路邊進行攔檢，警車前後各有亮燈之路燈1座，大成
    路於20：31：20轉為綠燈（原告所行大仁路即為紅燈），原
    告所駕系爭車輛於20：31：34越過大仁路路口，並於38秒時
    轉入大成路，員警於39秒時由警車後方步至路中揮動閃爍之
    紅色指揮棒示意其停車，原告於越過警車及員警後，員警以
    指揮棒敲及該車車尾，惟原告仍繼續駛離。以原告轉向時大
    成路確為綠燈，其自已闖越所行大仁路之紅燈無誤，而大成
    路路面非寬，且停於路邊之警車所在位置前後復有路燈照明
    ，原告於轉入大成路後自可輕易辨知前方之警車無訛，加以
    員警於當時已步入大成路中並揮動閃爍之紅色指揮棒，依其
    行向及視野自不可能未能見及，原告主張其不知有警方攔停
    云云應無可信。則原告於闖紅燈後既應已見及交通勤務警察
    攔停，其拒絕停車接受稽查而駛離現場，違規事實即已明確
    。
五、綜上所述，原告於前揭時地確有系爭違規行為，被告據以裁
    處，洵無不合。原處分既無違法，原告訴請撤銷為無理由，
    爰不經言詞辯論，予以駁回。又本件事證已臻明確，兩造其
    餘攻擊防禦方法於本件判決結果不生影響，故不再一一論述
    。
六、本件第一審裁判費為300 元，應由原告負擔，爰確定第一審
    訴訟費用額如主文第2 項所示。
七、據上論結，原告之訴為無理由，爰判決如主文。

中　　華　　民　　國　　111 　年　　3 　　月　　23　　日
　　　　　　　　　行政訴訟庭　法　官　黃宏欽
上為正本係照原本作成。
如不服本判決，應於判決送達後20日內，向本院提出上訴狀並表
明上訴理由（原判決所違背之法令及其具體內容或依訴訟資料可
認為原判決有違背法令之具體事實），其未載明上訴理由者，應
於提出上訴後20日內向本院補提理由書（上訴狀及上訴理由書均
須按他造人數附繕本，如未按期補提上訴理由書，則逕予駁回上
訴），並應繳納上訴裁判費新臺幣750元。
中　　華　　民　　國　　111 　年　　3 　　月　　24　　日
　　　　　　　　　　　　　　　書記官　楊明月